【裁判字號】    89,訴,5
【裁判日期】    890215
【裁判案由】    公共危險
【裁判全文】
臺灣嘉義地方法院刑事判決                              八十九年度訴字第五號
    公  訴  人  臺灣嘉義地方法院檢察署檢察官
    被      告  甲○○
右列被告因公共危險案件，經檢察官提起公訴（八十八年度偵字第七九七一號)，本
案判決如左：
    主  文
甲○○以飆車蛇行競駛之方法，致生往來之危險，處有期徒刑肆月，緩刑參年。
    事      實
一、甲○○明知駕車快速蛇行、飆車足以致參與道路交通公眾發生往來之危險，竟仍
    於民國八十八年十二月四日晚上十一時許，駕駛車號ＵＬＭ─八二八號輕型機車
    搭載未具有犯意聯絡之友人乙○○（民國七十四年六月二十五日生），以時速七
    、八十公里以上之速度，沿嘉義市○○路、泰瑞一街、德安路左轉八德路南向北
    方向高速蛇行疾駛，並與其他由不詳姓名年籍之人所駕駛之機車，占據快車道任
    意蛇行、飆車，且不顧有無紅綠燈，均強行通過，嚴重影響路人及參與道路交通
    公眾之安全，而以此方法致生陸路往來之危險。嗣於同日晚上十一時二十五分許
    ，甲○○駕駛上開機車搭載乙○○連續闖越數路口紅燈，而狂飆至嘉義市○○路
    、保安一路口時，始經警攔截查獲上情。
二、案經嘉義市警察局第一分局報請台灣嘉義地方法院檢察署檢察官偵查起訴。
    理      由
一、訊據被告甲○○矢口否認右揭犯行，辯稱：當天僅以時速五十公里左右之速度騎
    乘，並未蛇行飆車，僅偶而為躲避來車始蛇行閃避，且係跟前車行駛過去才知道
    闖越紅燈云云。然查：右揭事實業據被告於偵查中自承：「我是跟在一群機車的
    後面，他們闖紅燈，我也跟他們闖紅燈，我有闖一、二個紅燈，時速最快七十至
    八十公里」、「在車道上有蛇行」、「我知道蛇行及闖紅燈會影響他人行車安全
    」、「他們那群機車騎快，我就跟著騎快」、「跟著他們的機車併行在快車道行
    駛」等語不諱；且被告居住於嘉義縣大林鎮，卻於深夜時分仍騎乘機車於青少年
    聚集飆車之嘉義市○○路地段，足見其確有在場飆車甚明。查被告以蛇行高速之
    方式在陸路上飆車，已致生往來之危險。被告之所辯無非卸飾之詞，不足採信，
    事證明確，其犯行洵堪認定。
二、核被告所為，係犯刑法第一百八十五條第一項之公共危險罪。爰審酌被告犯罪之
    動機、目的、手段、其品性及智識程度、其年少識淺，思慮難免不週，及犯罪所
    生之危害暨其犯罪後之態度等一切情狀，量處如主文所示之刑。查被告前未曾受
    有期徒刑以上刑之宣告，此有台灣嘉義地方法院檢察署刑案資料查註紀錄表一份
    附於偵查卷可稽，經此刑之宣告，應知警惕而無再犯之虞，本院認以暫不執行其
    刑為適當，併予宣告緩刑三年，用勵自新。
據上論斷，應依刑事訴訟法第二百九十九條第一項前段、刑法第一百八十五條第一項
、第七十四條第一款、罰金罰鍰提高標準條例第一條前段，判決如主文。
本案經檢察官廖家陽到庭執行職務。
中      華      民      國    八十九    年      二      月     十五     日
                                台灣嘉義地方法院刑事第一庭
                                        法  官  唐  淑  民
右正本證明與原本無異。
如不服本判決，應於判決送達後十日內向本院提出上訴狀( 應附繕本 )。
中      華      民      國    八十九    年      二      月     十五     日
                                        書記官  林  育  興
附錄：
刑法第一百八十五條第一項：損壞或壅塞陸路、水路、橋樑或其他公眾往來之設備
                          或以他法致生往來之危險者，處五年以下有期徒刑、
                          拘役或五百元以下罰金。


司法院資訊處製作；財團法人民間司法改革基金會備份。
